【裁判字號】    98,台上,2920
【裁判日期】    980527
【裁判案由】    違反毒品危害防制條例
【裁判全文】
最高法院刑事判決            九十八年度台上字第二九二０號
上  訴  人  甲○○
上列上訴人因違反毒品危害防制條例案件，不服台灣高等法院台
南分院中華民國九十八年三月三日第二審判決（九十八年度上訴
字第二○一號，起訴案號：台灣雲林地方法院檢察署九十七年度
毒偵字第一七三八號），提起上訴，本院判決如下：
    主  文
上訴駁回。
    理  由
按不服地方法院之第一審判決而上訴者，須提出上訴書狀，並應
敘述具體理由，上訴書狀未敘述上訴理由者，應於上訴期間屆滿
後二十日內補提理由書於原審法院。逾期未補提者，原審法院應
定期間先命補正。但上訴書狀已敘述理由，惟所敘述者非屬具體
理由，則屬不符上訴之法定程式，由第二審法院以其上訴不合法
律上程式，判決駁回，不生定期命補正之問題，此觀刑事訴訟法
第三百五十條第一項、第三百六十一條、第三百六十二條及第三
百六十七條之規定自明。本件原判決以上訴人甲○○因施用第一
級毒品案件，提起第二審上訴，其上訴聲請狀僅泛稱：伊於保護
管束期間，曾至觀護人室驗尿二十餘次，均無毒品反應，此次驗
尿前僅服用綽號「青仔」者幫忙購買之感冒藥，卻呈嗎啡陽性反
應，令人錯愕，且原審量刑過重云云。並非依據卷內訴訟資料或
提出新事證，指摘或表明第一審判決有何足以影響判決本旨之不
當或違法，而構成應予撤銷之具體事由，與刑事訴訟法第三百六
十一條第二項所稱「具體理由」，尚非相當。因認其上訴違背法
定要件，不經言詞辯論，逕行判決駁回，已詳敘憑以認定之理由
。從形式上觀察，並無違背法令之處。查上訴人之尿液經送台灣
檢驗科技股份有限公司檢驗，係先以酵素免疫分析法（ＥＩＡ）
篩驗，再以氣相層析質譜儀分析法（ＧＣ／ＭＳ）確認，其尿液
中均呈嗎啡之陽性反應，此有該公司濫用藥物檢驗報告在卷可稽
。而人體服用「美沙冬」製劑或感冒藥後，其尿液以氣相層析質
譜儀分析法檢驗，不致檢出嗎啡之偽陽性反應，事證明確，自無
再調查其是否因服用「美沙冬」製劑或感冒藥，致尿液呈嗎啡之
陽性反應之必要，第一審未為無益之調查，原審予以維持，要無
職權調查未盡之違法。上訴意旨，徒以原審未裁定命其補正，並
調查是否因鑑定錯誤，逕以其上訴狀未敘述具體理由而駁回上訴
，有適用法則不當及調查未盡之違法云云，執以指摘原判決違法
，難認符合法定第三審上訴要件。其上訴違背法律上之程式，應
予駁回。
據上論結，應依刑事訴訟法第三百九十五條前段，判決如主文。
中    華    民    國  九十八  年    五    月  二十七  日
                      最高法院刑事第十庭
                          審判長法官  花  滿  堂
                                法官  黃  正  興
                                法官  陳  東  誥
                                法官  林  錦  芳
                                法官  洪  昌  宏
      本件正本證明與原本無異
                                      書  記  官
中    華    民    國  九十八  年    六    月    二    日
                                                    M


司法院資訊處製作；財團法人民間司法改革基金會備份。
